【裁判字號】    99,審訴,188
【裁判日期】    990430
【裁判案由】    違反毒品危害防制條例
【裁判全文】
臺灣新竹地方法院宣示判決筆錄        99年度審訴字第188 號
公  訴  人  臺灣新竹地方法院檢察署檢察官
被      告  乙○○
指定辯護人  本院公設辯護人  甲○○
上列被告因違反毒品危害防制條例一案，經檢察官提起公訴（99
年度毒偵字第239 號）後，聲請本院改依協商程序而為判決，於
中華民國99年4 月30日下午4 時在本院刑事第十一法庭宣示判決
，出席職員如下：
                                      審判長法官  馮俊郎
                                          書記官  蕭汝芳
                                          通  譯  邱立杰
法官起立朗讀判決主文、犯罪事實要旨、處罰條文，及告以上訴
限制、期間並提出上訴狀之法院，且諭知記載其內容：
一、主  文：
    乙○○施用第一級毒品，累犯，處有期徒刑捌月；扣案之海
    洛因貳拾肆包（合計毛重貳拾伍點陸伍公克，合計淨重拾陸
    點貳伍公克，合計驗餘淨重拾陸點貳公克，純度百分之肆
    拾點柒伍，純質淨重陸點陸貳公克），沒收銷燬之。又施用
    第二級毒品，累犯，處有期徒刑柒月；扣案之甲基安非他命
    柒包（合計毛重玖點壹柒公克），沒收銷燬之；另扣案之分
    裝袋肆拾個、玻璃球吸食器壹顆，均沒收之。主刑部分應執
    行有期徒刑壹年貳月。
二、犯罪事實要旨：
（一）乙○○前曾於民國93年1 月間，因違反槍砲彈藥刀械管制
      條例案件，經本院於93年6 月25日，以93年度訴字第183
      號判決，判處有期徒刑1 年2 月、併科新臺幣5 萬元，嗣
      於93年7 月26日確定，於94年6 月9 日入監執行，並於95
      年7 月25日縮刑期滿執行完畢。
（二）乙○○前於87年10月間，因施用毒品案件，經臺灣桃園地
      方法院裁定送觀察、勒戒，於87年9 月30日入所執行觀察
      勒戒後，因認無繼續施用毒品傾向，於87年10月14日出所
      執行完畢，嗣經臺灣桃園地方法院檢察署檢察官於87年10
      月13日，以87年度偵緝字第352 號為不起訴處分確定。
（三）乙○○不知警惕，又於88年8 月間，因施用毒品案件，經
      本院於88年8 月10日，以88年度毒聲字第1595號裁定送觀
      察、勒戒，並於88年11月25日入所執行觀察勒戒後，因認
      有繼續施用毒品傾向，再經本院於88年12月24日，以88年
      度毒聲字第2727號裁定，令入戒治處所施以強制戒治1 年
      ，於89年1 月7 日入所執行強制戒治，嗣因強制戒治執行
      屆滿3 月後經評定為合格已無繼續戒治必要，再由本院於
      89年5 月22日，以89年度毒聲字第1317號裁定停止戒治，
      於89年6 月14日因停止其處分出監，所餘戒治期間付保護
      管束；然乙○○因於此期間內違反保護管束應遵守事項情
      節重大，嗣經本院於89年8 月14日，以89年度毒聲字第20
      40號裁定撤銷停止戒治，於90年1 月8 日入所執行其殘餘
      戒治期日，嗣於90年7 月20日出所執行完畢。同時其本次
      非法施用第二級毒品犯行，亦經本院於89年1 月14日，以
      89年度竹北簡字第11號判決，判處有期徒刑5 月，嗣於89
      年2 月11日確定，於90年7 月20日入監執行，並於90年12
      月20日徒刑執行完畢。
（四）乙○○竟不知警惕，又於97年12月間，因施用第一級、第
      二級毒品案件，經本院於98年9 月16日，以98年度審訴字
      第705 號判決，分別判處有期徒刑7 月、6 月，並經定應
      執行刑為有期徒刑11月，嗣於同日確定。
（五）乙○○仍不知警惕，於前開觀察勒戒處分執行完畢釋放後
      ，「5 年內再犯」施用毒品案件，並經法院判處罪刑確定
      後，(1)復基於施用第一級毒品海洛因的犯罪意思，於98年
      12月10日下午3 時許，在新竹市○○路之自用小客車上，
      以將海洛因粉末摻入香煙內，再點火吸煙之方式，施用第
      一級毒品海洛因1 次；(2)復基於施用第二級毒品甲基安非
      他命的犯罪意思，於98年12月10日下午3 時許施用完第一
      級毒品後，在上開地點，以將甲基安非他命置於玻璃球吸
      食器內，再以火燒烤，吸其煙霧之方式，施用第二級毒品
      甲基安非他命1 次。嗣於98年12月10日下午3 時20分許，
      為警在上開地點查獲，並扣得其所有之第一級毒品海洛因
      24 包 （合計毛重25.65 公克、合計淨重16.25 公克、合
      計驗餘淨重16.23 公克，純度40.75%，純質淨重為6.62公
      克）、第二級毒品甲基安非他命7 包（合計毛重9.17公克
      ）、分裝袋40個及玻璃球吸食器1 顆，復經警採集其尿液
      送驗結果，呈安非他命、甲基安非他命、嗎啡、可待因陽
      性反應，始悉上情。
三、處罰條文：
    毒品危害防制條例第10條第1 項、第2 項、第18條第1 項前
    段，刑法第11條、第47條第1 項、第51條第5 款、第38條第
    1 項第2 款。
四、協商判決除有刑事訴訟法第455 條之4 第1 項第1 款於本訊
    問程序終結前，被告撤銷協商合意或檢察官撤回協商聲請者
    ；第2 款被告協商之意思非出於自由意志者；第4 款被告所
    犯之罪非第455 條之2 第1 項所定得以協商判決者；第6 款
    被告有其他較重之裁判上一罪之犯罪事實者；第7 款法院認
    應諭知免刑或免訴、不受理者情形之一，及違反同條第2 項
    「法院應於協商合意範圍內為判決；法院為協商判決所科之
    刑，以宣告緩刑或2 年以下有期徒刑、拘役或罰金為限」之
    規定者外，檢察官與被告均不得上訴。
五、如有前項得上訴之情形，得自收受宣示判決筆錄送達之日起
    10日內，向本院提出上訴書狀，上訴於第二審法院。
中    華    民    國    99    年    4     月    30    日
                  刑事第九庭書  記  官  蕭汝芳
                            審判長法官  馮俊郎
以上筆錄正本係照原本作成
中    華    民    國    99    年    4     月    30    日
                            書  記  官  王思穎
附錄本案處罰實體法條全文：
毒品危害防制條例第10條第1 項、第2 項：
施用第一級毒品者，處6 月以上5 年以下有期徒刑。
施用第二級毒品者，處3 年以下有期徒刑。

司法院資訊處製作；財團法人民間司法改革基金會備份。
